【裁判字號】    98,訴,1897
【裁判日期】    981204
【裁判案由】    違反毒品危害防制條例
【裁判全文】
臺灣彰化地方法院刑事判決              98年度訴字第1897號
公  訴  人  臺灣彰化地方法院檢察署檢察官公股
被      告  甲○○
上列被告因違反毒品危害防制條例案件，經檢察官提起公訴（98
年度毒偵字第2113號）及移送併案（98年度偵字第2381號），本
院依簡式審判程序判決如下：
    主  文
甲○○施用第一級毒品，累犯，處有期徒刑玖月。扣案之第一級
毒品海洛因拾壹包（合計淨重零點捌伍公克）沒收銷燬之。
    事  實
一、甲○○前於民國91年間曾因施用毒品案件，經送觀察、勒戒
    後，認無繼續施用毒品之傾向，於91年3月11日執行完畢釋
    放，並由臺灣彰化地方法院檢察署檢察官以91年度毒偵字第
    468、588號為不起訴處分確定。又於5年內之94年間，因施
    用第一級毒品案件，經法院判處有期徒刑10確定，而其入監
    執行後，於95年10月18日執行完畢。詎仍不知悔改，復基於
    施用第一級毒品海洛因之犯意，於98年9月15日12時許，在
    其彰化縣員林鎮員林公園廁所內，以將海洛因加水置於針筒
    後再予施打手臂之方式，施用海洛因1次。嗣於98年9月15日
    15 時40分、98年9月16日18時許，為警先後依法採集其尿液
    送驗，結果均呈嗎啡陽性反應，並扣得海洛因11包（合計淨
    重0.85公克）始悉上情。
二、案經彰化縣警察局員林分局報告臺灣彰化地方法院檢察署檢
    察官偵查起訴及移送併案。
    理  由
一、被告甲○○於準備程序中，先就前揭犯罪事實為有罪之陳述
    ，且所犯係死刑、無期徒刑、最輕本刑為3年以上有期徒刑
    以外之罪，經本院合議庭依刑事訴訟法第273條之1第1項之
    規定，裁定由受命法官獨任進行簡式審判程序，合先敘明。
二、訊據被告甲○○對於上揭施用第一級毒品海洛因之犯行坦承
    不諱，且經警先後於98年9月15日15時40分、98年9月16日18
    時許依法採集其尿液送驗，結果均呈嗎啡陽性反應等情，有
    尿液代號與真實姓名對照認證單及詮昕科技股份有限公司濫
    用藥物尿液檢驗報告各2紙附卷可按，另扣案之白粉11包，
    經送請法務部調查局鑑定結果，確係海洛因無訛，亦有該局
    濫用藥物實驗室出具之鑑定書1紙附卷可按，足徵被告之自
    白與事實相符。又按修正毒品危害防制條例就施用毒品者，
    僅於「初犯」及「5年後再犯」二種情形，有其追訴條件之
    限制，即須於初犯經觀察、勒戒或強制戒治釋放後，5年內
    均無施用毒品之行為，始能認其前所實施之觀察、勒戒或強
    制戒治已足遮斷毒癮，而得於5年後再犯時，再予適用初犯
    之規定，重行觀察、勒戒等程式；倘5年內已經再犯，被依
    法追訴處罰，縱其第3次（或第3次以上）施用毒品之時間在
    初犯釋放5年以後，即與「5年後再犯」之情形有別，且因已
    於「5年內再犯」，顯見其再犯率甚高，原實施觀察、勒戒
    或強制戒治，已無法收其實效，而無5年戒斷期之存在，自
    無再經觀察、勒戒及強制戒治之必要，應由檢察官逕行起訴
    ，最高法院95年度台非字第59號判決、95年度台非字第65號
    判決及95年度第7次刑事庭會議決定足供參照。查本件被告
    前於91年間曾因施用毒品案件，經送觀察、勒戒後，認無繼
    續施用毒品之傾向，於91年3月11日執行完畢釋放，並由臺
    灣彰化地方法院檢察署檢察官以91年度毒偵字第468、588號
    為不起訴處分確定；又於5年內之94年間，因施用第一級毒
    品案件，經法院判處有期徒刑10確定，而其入監執行後，於
    95年10月18日執行完畢等情，有臺灣彰化地方法院檢察署刑
    案資料查註紀錄表及臺灣高等法院被告前案紀錄表各1份在
    卷可參，是以依照上開說明，本件被告施用毒品之犯行既經
    檢察官提起公訴，本院自應依法論科。綜上，本件事證明確
    ，被告上開施用毒品之犯行，應堪認定。
三、核被告甲○○所為，係犯毒品危害防制條例第10條第1項之
    施用第一級毒品罪。公訴人所移送併案之犯罪事實，與起訴
    之犯罪事實相同，本院自應併予審理，附此敘明。又其持有
    第一級毒品海洛因並進而施用，其持有之低度行為應為施用
    之高度行為所吸收，不另論罪。又查被告於94年間曾因施用
    第一級毒品案件，經法院判處有期徒刑10確定，而其入監執
    行後，於95年10月18日執行完畢乙節，有臺灣高等法院被告
    前案紀錄表1份附卷可憑，其受上開有期徒刑執行完畢後，5
    年以內故意再犯本件有期徒刑以上之罪，為累犯，應依法加
    重其刑。爰審酌被告前曾因施用毒品經送觀察、勒戒執行完
    畢後，猶不思戒絕毒癮、革除惡習，顯未能深切悔改並記取
    教訓，惟念及其施用毒品之犯行，在本質上乃屬自我戕害身
    心健康之行為，且其並未因此而有破壞社會秩序或侵害他人
    權益之情形，以及犯後坦承犯行，態度尚佳等一切情狀，量
    處如主文所示之刑，以資懲戒。扣案之海洛因11包（合計淨
    重0.85公克），係查獲之第一級毒品，應依法宣告沒收銷燬
    之。
據上論斷，應依刑事訴訟法第273條之1第1項、第299條第1項前
段，毒品危害防制條例第10條第1項、第18條第1項前段，刑法第
11條前段、第47條第1項，判決如主文。
本案經檢察官林子翔到庭執行職務。
中    華    民    國    98    年    12    月    4     日
                  臺灣彰化地方法院刑事第八庭
                                      法  官  紀佳良
以上正本證明與原本無異。
如不服本判決，應於收受判決後10日內向本院提出上訴書狀，並
應敘述具體理由；其未敘述上訴理由者，應於上訴期間屆滿後20
日內向本院補提理由書（均須按他造當事人之人數附繕本「切勿
逕送上級法院」）。
中    華    民    國    98    年    12    月    4     日
                                      書記官  林佑儒
附錄論罪科刑法條：
毒品危害防制條例第十條：
施用第一級毒品者，處六月以上五年以下有期徒刑。
施用第二級毒品者，處三年以下有期徒刑。

司法院資訊處製作；財團法人民間司法改革基金會備份。
